Inventaris van het archief van de Sociale Verzekeringsraad, 1952-1994
Nationaal Archief, Den Haag
- Stukken van algemene aard, A.
  - Overleg van de raad, A.3.
    - Ingekomen en minuten van uitgaande stukken inzake het vaststellen van de instelling van de SVr alsmede het afsluiten van de SVr, 1952 en 1995; 280; 1 omslag
    - Het voeren van overleg inzake het uitvoeren van controle en toezicht op de Uitvoerings Organen, 1952-1985; 281; 1 pak
    - Agenda's en notulen van de vergaderingen van de raad, 1952-1994; 282-680; 253 omslagen en 145 pakken
      - Vergadering 2: d.d. 18 december 1952 1952, 282; 1 omslag
      - Vergadering 1: d.d. 6 november 1952 1952-1953, 283; 1 omslag
      - Vergadering 7: d.d. 11 november 1953 1952-1953, 284; 1 omslag
      - Vergadering 6: d.d. 9 oktober 1953 1953, 285; 1 omslag
      - Vergadering 3: d.d. 6 maart 1953 1953-1954, 286; 1 omslag
      - Vergadering 4: d.d. 8 mei 1953 1953-1954, 287; 1 pak
      - Vergadering 5: d.d. 10 juli 1953 1953-1954, 288; 1 omslag
      - Vergadering 8: d.d. 15 januari 1954 1954-1955, 289; 1 omslag
      - Vergadering 9: d.d. 19 maart 1954 1954-1955, 290; 1 omslag
      - Vergadering 17: d.d. 4 augustus 1954 1954-1955, 291; 1 omslag
      - Vergadering 10: d.d. 4 juni 1954 1954-1955, 292; 1 omslag
      - Vergadering 11: d.d. 14 juli 1954 1954-1955, 293; 1 omslag
      - Vergadering 12: d.d. 15 oktober 1954 1954-1955, 294; 1 omslag
      - Vergadering 13: d.d. 18 november 1954 1954-1955, 295; 1 omslag
      - Vergadering 15: d.d. 24 maart 1955 1955-1956, 296; 1 omslag
      - Vergadering 18: d.d. 23 september 1955 1955-1956, 297; 1 omslag
      - Vergadering 19: d.d. 5 november 1955 1955-1956, 298; 1 omslag
      - Vergadering 14: d.d. 21 januari 1955 1955-1958, 299; 1 omslag
      - Vergadering 16: d.d. 27 mei 1955 1955-1958, 300; 1 omslag
      - Vergadering 20: d.d. 13 januari 1956 1956-1957, 301; 1 omslag
      - Vergadering 21: d.d. 25 mei 1956 1956-1957, 302; 1 omslag
      - Vergadering 22: d.d. 20 juli 1956 1956-1957, 303; 1 omslag
      - Vergadering 23: d.d. 3 oktober 1956 1956-1957, 304; 1 omslag
      - Vergadering 23: d.d. 30 november 1956 1956-1957, 305; 1 omslag
      - Vergadering 24: d.d. 3 april 1957 1957-1958, 306; 1 omslag
      - Vergadering 27: d.d. 31 mei 1957 1957-1958, 307; 1 omslag
      - Vergadering 28: d.d. 26 juli 1957 1957-1958, 308; 1 omslag
      - Vergadering 29: d.d. 4 oktober 1957 1957-1958, 309; 1 omslag
      - Vergadering 30: d.d. 6 december 1957 1957-1958, 310; 1 omslag
      - Vergadering 31: d.d. 30 december 1957 1957-1958, 311; 1 omslag
      - Vergadering 32: d.d. 20 februari 1958 1958-1959, 312; 1 omslag
      - Vergadering 33: d.d. 28 maart 1958 1958-1959, 313; 1 omslag
      - Vergadering 34: d.d. 2 mei 1958 1958-1959, 314; 1 omslag
      - Vergadering 43: d.d. 4 december 1959 1958-1959, 315; 1 omslag
      - Vergadering 35: d.d. 30 mei 1958 1958-1959, 316; 1 pak
      - Vergadering 36: d.d. 18 juli 1958 1958-1959, 317; 1 omslag
      - Vergadering 37: d.d. 3 oktober 1958 1958-1959, 318; 1 omslag
      - Vergadering 38: d.d. 19 december 1958 1958-1959, 319; 1 pak
      - Vergadering 39: d.d. 27 februari 1959 1958-1959, 320; 1 omslag
      - Vergadering 40: d.d. 29 april 1959 1959, 321; 1 omslag
      - Vergadering 41: d.d. 26 juni 1959 1959, 322; 1 omslag
      - Vergadering 42: d.d. 2 oktober 1959 1959, 323; 1 pak
      - Vergadering 44: d.d. 4 maart 1960 1960, 324; 1 pak
      - Vergadering 45: d.d. 23 maart 1960 1960, 325; 1 omslag
      - Vergadering 48: d.d. 21 juli 1960 1960, 326; 1 omslag
      - Vergadering 46: d.d. 29 april 1960 1960, 327; 1 omslag
      - Vergadering 47: d.d. 19 juli 1960 1960-1961, 328; 1 pak
      - Vergadering 49: d.d. 28 oktober 1960 1960-1961, 329; 1 pak
      - Vergadering 50: d.d. 23 december 1960 1960-1961, 330; 1 omslag
      - Vergadering 51: d.d. 17 februari 1961 1961, 331; 1 pak
      - Vergadering 53: d.d. 30 augustus 1961 1961, 332
      - Vergadering 52: d.d. 21 april 1961 1961-1962, 333; 1 omslag
      - Vergadering 54: d.d. 8 oktober 1961 1961-1962, 334; 1 omslag
      - Vergadering 55: d.d. 19 oktober 1961 1961-1962, 335; 1 pak
      - Vergadering 56: d.d. 3 november 1961 1961-1962, 336; 1 omslag
      - Vergadering 57: d.d. 16 november 1961 1961-1962, 337; 1 pak
      - Vergadering 58: d.d. 21 december 1961 1961-1962, 338; 1 pak
      - Vergadering 59: d.d. 18 januari 1962 1962-1963, 339; 1 pak
      - Vergadering 60: d.d. 15 februari 1962 1962-1963, 340; 1 omslag
      - Vergadering 61: d.d. 15 februari 1962 1962-1963, 341; 1 omslag
      - Vergadering 62: d.d. 19 april 1962 1962-1963, 342; 1 omslag
      - Vergadering 63: d.d. 17 mei 1962 1962-1963, 343; 1 omslag
      - Vergadering 64: d.d. 21 juni 1962 1962-1963, 344; 1 omslag
      - Extra vergadering 65: d.d. 27 juni 1962 1962-1963, 345; 1 omslag
      - Vergadering 66: d.d. 19 juli 1962 1962-1963, 346; 1 pak
      - Vergadering 67: d.d. 20 juli 1962 1962-1963, 347; 1 omslag
        agenda ontbreekt
      - Vergadering 68: d.d. 20 september 1962 1962-1963, 348; 1 pak
      - Vergadering 69: d.d. 18 oktober 1962 1962-1963, 349; 1 pak
      - Vergadering 71: d.d. 15 november 1962 1962-1963, 350; 1 omslag
      - Vergadering 72: d.d. 20 december 1962 1962-1963, 351; 1 pak
      - Vergadering 73: d.d. 22 januari 1963 1963-1964, 352; 1 pak
      - Extra vergadering 74: d.d. 24 januari 1963 1963-1964, 353; 1 omslag
      - Extra vergadering: d.d. 2 februari 1963 1963-1964, 354; 1 omslag
      - Gezamenlijke vergadering: d.d. 7 februari 1963 1963-1964, 355; 1 omslag
      - Vergadering 76: d.d. 21 februari 1963 1963-1964, 356; 1 pak
      - Vergadering 78: d.d. 21 maart 1963 1963-1964, 357; 1 omslag
      - Vergadering 79: d.d. 18 april 1963 1963-1964, 358; 1 omslag
      - Vergadering 80: d.d. 16 mei 1963 1963-1964, 359; 1 omslag
      - Vergadering 81: d.d. 20 juni 1963 1963-1964, 360; 1 omslag
      - Vergadering 82: d.d. 18 juli 1963 1963-1964, 361; 1 omslag
      - Vergadering 83: d.d. 19 september 1963 1963-1964, 362; 1 pak
      - Vergadering 84: d.d. 21 november 1963 1963-1964, 363; 1 omslag
      - Vergadering 85: d.d. 19 december 1963 1963-1964, 364; 1 omslag
      - Vergadering 86: d.d. 16 januari 1964 1964-1965, 365; 1 omslag
      - Vergadering 87: d.d. 20 februari 1964 1964-1965, 366; 1 omslag
      - Vergadering 88: d.d. 19 maart 1964 1964-1965, 367; 1 pak
      - Vergadering 89: d.d. 16 april 1964 1964-1965, 368; 1 omslag
      - Vergadering 90: d.d. 21 mei 1964 1964-1965, 369; 1 omslag
      - Vergadering 91: d.d. 16 juli 1964 1964-1965, 370; 1 pak
      - Vergadering 92: d.d. 17 september 1964 1964-1965, 371; 1 pak
      - Vergadering 93: d.d. 15 oktober 1964 1964-1965, 372; 1 omslag
      - Vergadering 94: d.d. 19 november 1964 1964-1965, 373; 1 omslag
      - Vergadering 95: d.d. 17 december 1964 1964-1965, 374; 1 pak
      - Vergadering 96: d.d. 21 januari 1965 1965, 375; 1 omslag
      - Vergadering 97: d.d. 18 februari 1965 1965, 376; 1 omslag
      - Vergadering 98: d.d. 18 maart 1965 1965, 377; 1 omslag
      - Vergadering 99: d.d. 15 april 1965 1965, 378; 1 omslag
      - Vergadering 100: d.d. 20 mei 1965 1965, 379; 1 omslag
      - Vergadering 101: d.d. 24 juni 1965 1965, 380; 1 omslag
      - Vergadering 102: d.d. 16 september 1965 1965, 381; 1 omslag
      - Vergadering 103: d.d. 21 oktober 1965 1965, 382; 1 omslag
      - Vergadering 104: d.d. 18 november 1965 1965, 383; 1 omslag
      - Vergadering 105: d.d. 16 december 1965 1965, 384; 1 omslag
      - Vergadering 106 en 107: d.d. 20 januari 1966, d.d. 17 februari 1966 1965-1966, 385; 1 omslag
      - Vergadering 108: 17 maart 1966 1966, 386; 1 omslag
      - Vergadering 109: d.d. 21 april 1966 1966, 387; 1 omslag
      - Vergadering 110 en 111: d.d. 12 mei 1966, d.d. 16 juni 1966 1966, 388; 1 omslag
      - Vergadering 112 en 113: d.d. 21 juli 1966, d.d. 15 september 1966 1966, 389; 1 omslag
      - Vergadering 114: d.d. 20 oktober 1966 1966, 390; 1 omslag
      - Vergadering 115: d.d. 17 november 1966 1966, 391; 1 omslag
      - Vergadering 116 en 117: d.d. 15 december 1966, d.d. 19 januari 1967 1966-1967, 392; 1 omslag
      - Vergadering 118 en 119: d.d. 16 februari 1967, d.d. 16 maart 1967 1967, 393; 1 pak
      - Vergadering 120: d.d. 20 april 1967 1967, 394; 1 omslag
      - Vergadering 121: d.d. 18 mei 1967 1967, 395; 1 omslag
      - Vergadering 122, 123 en 124: 15 juni 1967, d.d. 20 juli 1967, d.d. 17 augustus 1967 1967, 396; 1 pak
      - Vergadering 125 en 126: d.d. 21 september 1967, d.d. 19 oktober 1967 1967, 397; 1 pak
      - Vergadering 127: d.d. 16 november 1967 1967, 398; 1 omslag
      - Vergadering 128 en 129: d.d. 18 januari 1968, d.d. 15 februari 1968 1968, 399; 1 pak
      - Vergadering 130: d.d. 21 maart 1968 1968, 400; 1 omslag
      - Vergadering 131 en 132: d.d. 16 mei 1968, d.d. 20 juni 1968 1968, 401; 1 pak
      - Vergadering 133 en 134: d.d. 15 augustus 1968, d.d. 19 september 1968 1968, 402; 1 pak
      - Vergadering 135 en 136: d.d. 17 oktober 1968, d.d. 21 november 1968 1968, 403; 1 pak
      - Vergadering 137: d.d. 19 december 1968 1968, 404; 1 omslag
      - Vergadering 138: d.d. 20 februari 1969 1968-1969, 405; 1 omslag
      - Vergadering 139 en 140: d.d. 20 maart 1969, d.d. 17 april 1969 1969, 406; 1 pak
      - Vergadering 141: d.d. 19 juni 1969 1969, 407; 1 omslag
      - Vergadering 142: d.d. 21 augustus 1969 1969, 408; 1 omslag
      - Vergadering 143: d.d. 18 september 1969 1969, 409; 1 omslag
      - Vergadering 144: d.d. 20 november 1969 1969, 410; 1 omslag
      - Vergadering 145: d.d. 18 december 1969 1969, 411; 1 omslag
      - Vergadering 146: d.d. 19 februari 1970 1970, 412; 1 omslag
      - Vergadering 147: d.d. 16 april 1970 1970, 413; 1 omslag
      - Vergadering 148 en 149: d.d. 18 juni 1970, d.d. 20 augustus 1970 1970, 414; 1 pak
      - Vergadering 150 en 151: d.d. 17 september 1970, d.d. 15 oktober 1970 1970, 415; 1 pak
      - Vergadering 152 en 153: d.d. 19 november 1970, d.d. 17 december 1970 1970, 416; 1 omslag
      - Vergadering 154 en 155: d.d. 18 februari 1971, d.d. 15 april 1971 1970-1971, 417; 1 pak
      - Vergadering 156 en 157: d.d. 13 mei 1971, d.d. 17 juni 1971 1971, 418; 1 omslag
      - Vergadering 158: d.d. 16 september 1971 1971, 419; 1 pak
      - Vergadering 159: d.d. 18 november 1971 1971, 420; 1 pak
      - Vergadering 160: d.d. 16 december 1971 1971, 421; 1 omslag
      - Vergadering 161 en 162: d.d. 20 januari 1972, d.d. 17 februari 1972 1972, 422; 1 omslag
      - Vergadering 163: d.d. 20 april 1972 1972, 423; 1 pak
      - Vergadering 164 en 165: d.d. 18 mei 1972, d.d. 15 juni 1972 1972, 424; 1 omslag
      - Vergadering 166: d.d. 17 augustus 1972 1972, 425; 1 omslag
      - Vergadering 167: d.d. 21 september 1972 1972, 426; 1 omslag
      - Vergadering 168 en 169: d.d. 19 oktober 1972, 16 november 1972 1972, 427; 1 omslag
      - Vergadering 170: d.d. 22 december 1972 1972, 428; 1 omslag
      - Vergadering 171: d.d. 15 februari 1973 1972-1973, 429; 1 omslag
      - Vergadering 172 en 173: d.d. 15 maart 1973, d.d. 19 april 1973 1973, 430; 1 omslag
      - Vergadering 174 en 175: d.d. 17 mei 1973, 21 juni 1973 1973, 431; 1 omslag
      - Vergadering 176 en 177: d.d. 16 augustus 1973, d.d. 20 september 1973 1973, 432; 1 pak
      - Vergadering 178 en 179: d.d. 18 oktober 1973, 15 november 1973 1973, 433; 1 omslag
      - Vergadering 180: d.d. 20 december 1973 1973, 434; 1 omslag
      - Vergadering 181 en 182: d.d. 17 januari 1974, d.d. 21 februari 1974 1973-1974, 435; 1 pak
      - Vergadering 183: d.d. 21 maart 1974 1974, 436; 1 omslag
      - Vergadering 184: 18 april 1974 1974, 437; 1 omslag
      - Vergadering 185: d.d. 16 mei 1974 1974, 438; 1 omslag
      - Vergadering 186: d.d. 20 juni 1974 1974, 439; 1 omslag
      - Vergadering 187: 15 augustus 1974 1974, 440; 1 omslag
      - Vergadering 188: 19 september 1974 1974, 441; 1 omslag
      - Vergadering 189: d.d. 17 oktober 1974 1974, 442; 1 omslag
      - Vergadering 190: d.d. 21 november 1974 1974, 443; 1 omslag
      - Vergadering 191: d.d. 19 december 1974 1974, 444; 1 omslag
      - Extra vergadering: d.d. 13 januari 1975 1974-1975, 445; 1 omslag
      - Vergadering 192: d.d. 16 januari 1975 1975, 446; 1 omslag
      - Vergadering 194: d.d. 20 februari 1975 1975, 447; 1 omslag
      - Vergadering 195: d.d. 20 maart 1975 1975, 448; 1 omslag
      - Vergadering 196: d.d. 17 april 1975 1975, 449; 1 omslag
      - Vergadering 197: d.d. 15 mei 1975 1975, 450; 1 omslag
      - Vergadering 198: d.d. 19 juni 1975 1975, 451; 1 omslag
      - Vergadering 199: d.d. 21 augustus 1975 1975, 452; 1 omslag
      - Extra vergadering d.d. 4 september 1975 1975, 453; 1 omslag
      - Vergadering 200: d.d. 18 september 1975 1975, 454; 1 omslag
      - Vergadering 201: d.d. 2 oktober 1975 1975, 455; 1 omslag
      - Vergadering 202: d.d. 16 oktober 1975 1975, 456; 1 omslag
      - Vergadering 203: d.d. 20 november 1975 1975, 457; 1 pak
      - Vergadering 204: d.d. 18 december 1975 1975, 458; 1 omslag
      - Vergadering 205: d.d. 15 januari 1976 1975-1976, 459; 1 omslag
      - Extra vergadering: d.d. 5 februari 1976 1976, 460; 1 omslag
      - Vergadering 206: d.d. 19 februari 1976 1976, 461; 1 omslag
      - Vergadering 207: d.d. 18 maart 1976 1976, 462; 1 omslag
      - Vergadering 208: d.d. 15 april 1976 1976, 463; 1 omslag
      - Vergadering 209: d.d. 20 mei 1976 1976, 464; 1 omslag
      - Extra vergadering 209: d.d. 3 juni 1976 1976, 465; 1 omslag
      - Vergadering 210: d.d. 29 juni 1976 1976, 466; 1 omslag
      - Vergadering 211: d.d. 19 augustus 1976 1976, 467; 1 pak
      - Vergadering 212: d.d. 16 september 1976 1976, 468; 1 pak
      - Vergadering 213: d.d. 21 oktober 1976 1976, 469; 1 pak
      - Vergadering 214: d.d. 18 november 1976 1976, 470; 1 omslag
      - Vergadering 215: d.d. 16 december 1976 1976, 471; 1 omslag
      - Vergadering 216: d.d. 20 januari 1977 1976-1977, 472; 1 omslag
      - Vergadering 217: d.d. 17 februari 1977 1977, 473; 1 omslag
      - Vergadering 218: d.d. 17 maart 1977 1977, 474; 1 omslag
      - Vergadering 219: d.d. 21 april 1977 1977, 475; 1 omslag
      - Vergadering 220: d.d. 26 mei 1977 1977, 476; 1 omslag
      - Vergadering 221: d.d. 16 juni 1977 1977, 477; 1 pak
      - Vergadering 222: d.d. 18 augustus 1977 1977, 478; 1 omslag
      - Vergadering 223: d.d. 15 september 1977 1977, 479; 1 omslag
      - Vergadering 224: d.d. 20 oktober 1977 1977, 480; 1 pak
      - Vergadering 225: d.d. 17 november 1977 1977, 481; 1 pak
      - Vergadering 226: d.d. 15 december 1977 1977, 482; 1 omslag
      - Vergadering 227: d.d. 19 januari 1978 1978, 483; 1 omslag
      - Vergadering 228: d.d. 16 februari 1978 1978, 484; 1 omslag
      - Vergadering 229: d.d. 16 maart 1978 1978, 485; 1 omslag
      - Vergadering 230: d.d. 20 april 1978 1978, 486; 1 omslag
      - Vergadering 231: d.d. 18 mei 1978 1978, 487; 1 omslag
      - Vergadering 232: d.d. 15 juni 1978 1978, 488; 1 pak
      - Vergadering 233: d.d. 17 augustus 1978 1978, 489; 1 omslag
      - Vergadering 234: d.d. 21 september 1978 1978, 490; 1 pak
      - Vergadering 235: d.d. 19 oktober 1978 1978, 491; 1 omslag
      - Vergadering 236: d.d. 16 november 1978 1978, 492; 1 omslag
      - Vergadering 237: d.d. 21 december 1978 1978, 493; 1 omslag
      - Vergadering 238: d.d. 18 januari 1979 1979, 494; 1 omslag
      - Vergadering 239: d.d. 15 februari 1979 1979, 495; 1 omslag
      - Vergadering 240: d.d. 15 maart 1979 1979, 496; 1 omslag
      - Vergadering 241: d.d. 19 april 1979 1979, 497; 1 omslag
      - Vergadering 242: d.d. 17 mei 1979 1979, 498; 1 omslag
      - Vergadering 243 (besloten) en 244: d.d. 21 juni 1979 1979, 499; 1 omslag
      - Extra vergadering 245: 28 juni 1979 1979, 500; 1 omslag
      - Vergadering 246: d.d. 16 augustus 1979 1979, 501; 1 omslag
      - Extra vergadering 247: d.d. 6 september 1979 1979, 502; 1 omslag
      - Vergadering 248: d.d. 20 september 1979 1979, 503; 1 omslag
      - Vergadering 249 (besloten) en vergadering 250: d.d. 18 oktober 1979 1979, 504; 1 omslag
      - Vergadering 251: d.d. 15 november 1979 1979, 505; 1 omslag
      - Extra vergadering 252: d.d. 6 december 1979 1979, 506; 1 omslag
      - Vergadering 253 (besloten) en 254: d.d. 20 december 1979 1979, 507; 1 pak
      - Vergadering 255: d.d. 17 januari 1980 1980, 508; 1 omslag
      - Vergadering 256: d.d. 21 februari 1980 1980, 509; 1 pak
      - Vergadering 257: d.d. 20 maart 1980 1980, 510; 1 omslag
      - Vergadering 258: d.d. 17 april 1980 1980, 511; 1 omslag
      - Vergadering 259: d.d. 8 mei 1980 1980, 512; 1 omslag
      - Vergadering 260: d.d. 19 juni 1980 1980, 513; 1 omslag
      - Vergadering 261: d.d. 21 augustus 1980 1980, 514; 1 pak
      - Vergadering 262: d.d. 18 september 1980 1980, 515; 1 pak
      - Vergadering 263 en extra vergadering 264: d.d. 16 oktober 1980, d.d. 6 november 1980 1980, 516; 1 pak
      - Vergadering 265: d.d. 20 november 1980 1980, 517; 1 omslag
      - Vergadering 266: d.d. 18 december 1980 1980, 518; 1 omslag
      - Vergadering 267: d.d. 15 januari 1981 1981, 519; 1 pak
      - Extra vergadering 268: d.d. 5 februari 1981 1981, 520; 1 omslag
      - Vergadering 269: d.d. 19 februari 1981 1981, 521; 1 omslag
      - Vergadering 270: d.d. 19 maart 1981 1981, 522; 1 omslag
      - Vergadering 271: d.d. 16 april 1981 1981, 523; 1 omslag
      - Vergadering 272 en extra vergadering 274: d.d. 21 mei 1981, d.d. 4 juni 1981 1981, 524; 1 omslag
      - Vergadering 275: d.d. 18 juni 1981 1981, 525; 1 omslag
      - Extra vergadering 276: d.d. 6 augustus 1981 1981, 526; 1 omslag
      - Vergadering 277: d.d. 20 augustus 1981 1981, 527; 1 pak
      - Vergadering 278: d.d. 17 september 1981 1981, 528; 1 omslag
      - Vergadering 279: d.d. 15 oktober 1981 1981, 529; 1 omslag
      - Extra vergadering 280: d.d. 5 november 1981 1981, 530; 1 omslag
      - Vergadering 281: d.d. 19 november 1981 1981, 531; 1 omslag
      - Extra vergadering 282: d.d. 3 december 1981 1981, 532; 1 pak
      - Vergadering 283: d.d. 17 december 1981 1981, 533; 1 pak
      - Vergadering 284: 21 januari 1982 1982, 534; 1 omslag
      - Vergadering 285: d.d. 18 februari 1982 1982, 535; 1 omslag
      - Vergadering 286: d.d. 4 maart 1982 1982, 536; 1 omslag
      - Vergadering 287: d.d. 18 maart 1982 1982, 537; 1 omslag
      - Vergadering 288: d.d. 15 april 1982 1982, 538; 1 omslag
      - Vergadering 289: d.d. 13 mei 1982 1982, 539; 1 omslag
      - Vergadering 290: d.d. 17 juni 1982 1982, 540; 1 omslag
      - Vergadering 291: d.d. 19 augustus 1982 1982, 541; 1 pak
      - Vergadering 292: d.d. 16 september 1982 1982, 542; 1 omslag
      - Vergadering 293: d.d. 21 oktober 1982 1982, 543; 1 pak
      - Extra vergadering 294: d.d. 4 november 1982 1982, 544; 1 omslag
      - Vergadering 295: d.d. 18 november 1982 1982, 545; 1 omslag
      - Vergadering 296: d.d. 16 december 1982 1982, 546; 1 omslag
      - Vergadering 297: d.d. 20 januari 1983 1983, 547; 1 omslag
      - Vergadering 298: d.d. 17 februari 1983 1983, 548; 1 omslag
      - Extra vergadering 299: d.d. 3 maart 1983 1983, 549; 1 omslag
      - Vergadering 300: d.d. 21 april 1983 1983, 550; 1 omslag
      - Vergadering 301: d.d. 19 mei 1983 1983, 551; 1 omslag
      - Vergadering 302: d.d. 16 juni 1983 1983, 552; 1 omslag
      - Vergadering 303: d.d. 18 augustus 1983 1983, 553; 1 pak
      - Vergadering 304 en vergadering 305 (besloten): d.d. 15 september 1983 1983, 554; 1 omslag
      - Vergadering 306: d.d. 13 oktober 1983 1983, 555; 1 omslag
      - Vergadering 307: d.d. 3 november 1983 1983, 556; 1 omslag
      - Vergadering 308: d.d. 17 november 1983 1983, 557; 1 omslag
      - Vergadering 309: d.d. 15 december 1983 1983, 558; 1 omslag
      - Vergadering 310: d.d. 19 januari 1984 1984, 559; 1 omslag
      - Vergadering 311: d.d. 16 februari 1984 1984, 560; 1 omslag
      - Vergadering 312: d.d. 15 maart 1984 1984, 561; 1 omslag
      - Vergadering 313: d.d. 19 april 1984 1984, 562; 1 omslag
      - Extra vergadering 314: d.d. 3 mei 1984 1984, 563; 1 omslag
      - Vergadering 315: d.d. 17 mei 1984 1984, 564; 1 omslag
      - Extra vergadering 316: d.d. 24 mei 1984 1984, 565; 1 omslag
      - Vergadering 317: d.d. 21 juni 1984 1984, 566; 1 omslag
      - Vergadering 318: d.d. 19 juli 1984 1984, 567; 1 pak
      - Vergadering 319: d.d. 20 september 1984 1984, 568; 1 pak
      - Vergadering 320: d.d. 18 oktober 1984 1984, 569; 1 pak
      - Vergadering 321 en 322: d.d. 1 november 1984, d.d. 15 november 1984 1984, 570; 1 pak
      - Vergadering 323: d.d. 20 december 1984 1984, 571; 1 pak
      - Vergadering 324: d.d. 17 januari 1985 1985, 572; 1 omslag
      - Vergadering 325: d.d. 21 februari 1985 1985, 573; 1 omslag
      - Vergadering 326: d.d. 21 maart 1985 1985, 574; 1 omslag
      - Vergadering 327: d.d. 18 april 1985 1985, 575; 1 pak
      - Vergadering 328: d.d. 9 mei 1985 1985, 576; 1 omslag
      - Vergadering 329: d.d. 20 juni 1985 1985, 577; 1 pak
      - Extra vergadering 330 en vergadering 331: d.d. 4 juli 1985, d.d. 18 juli 1985 1985, 578; 1 omslag
      - Vergadering 332, 333 en extra vergadering 334: d.d. 15 augustus 1985, d.d. 19 september 1985, d.d. 24 september 1985 1985, 579; 1 pak
      - Vergadering 335: d.d. 17 oktober 1985 1985, 580; 1 omslag
      - Extra vergadering 336: d.d. 25 oktober 1985 1985, 581; 1 pak
      - Extra vergadering 337: d.d. 7 november 1985 1985, 582; 1 omslag
      - Vergadering 338: d.d. 21 november 1985 1985, 583; 1 pak
      - Vergadering 339: d.d. 19 december 1985 1985, 584; 1 pak
      - Vergadering 340: d.d. 16 januari 1986 1986, 585; 1 pak
      - Vergadering 341, 342 en 343: d.d. 20 februari 1986, d.d. 20 maart 1986, d.d. 17 april 1986 1986, 586; 1 pak
      - Vergadering 344: d.d. 15 mei 1986 1986, 587; 1 omslag
      - Vergadering 346, 347 en 348: d.d. 19 juni 1986, d.d. 17 juli 1986, d.d. 21 augustus 1986 1986, 588; 1 pak
      - Vergadering 349 en 351: d.d. 18 september 1986, d.d. 16 oktober 1986 1986, 589; 1 pak
      - Vergadering 352: d.d. 20 november 1986 1986, 590; 1 pak
      - Vergadering 353: d.d. 18 december 1986 1986, 591; 1 omslag
      - Vergadering 355, 356, 357 (besloten) en 358: d.d. 15 januari 1987, d.d. 19 februari 1987, d.d. 19 februari 1987, d.d. 19 maart 1987 1987, 592; 1 pak
      - Vergadering 359: d.d. 16 april 1987 1987, 593; 1 pak
      - Vergadering 360: d.d. 18 juni 1987 1987, 594; 1 pak
      - Vergadering 361, 362 en 363: d.d. 16 juli 1987, d.d. 20 augustus 1987, d.d. 17 september 1987 1987, 595; 1 pak
      - Vergadering 364: d.d. 15 oktober 1987 1987, 596; 1 pak
      - Vergadering 365: d.d. 19 november 1987 1987, 597; 1 pak
      - Vergadering 366: d.d. 17 december 1987 1987, 598; 1 pak
      - Vergadering 367 en 368: d.d. 21 januari 1988, d.d. 18 februari 1988 1988, 599; 1 pak
      - Vergadering 369, 370 en 371: d.d. 17 maart 1988, d.d. 21 april 1988, d.d. 19 mei 1988 1988, 600; 1 pak
      - Vergadering 373 (besloten): 16 juni 1988 1988, 601; 1 pak
      - Vergadering 374: d.d. 7 juli 1988 1988, 602; 1 pak
      - Vergadering 375: d.d. 18 augustus 1988 1988, 603; 1 omslag
      - Vergadering 376: d.d. 20 oktober 1988 1988, 604; 1 pak
      - Vergadering 378: d.d. 17 november 1988 1988, 605; 1 pak
      - Vergadering 379, 380 (besloten) en extra vergadering 381: d.d. 15 december 1988, d.d. 15 december 1988, d.d. 21 december 1988 1988, 606; 1 pak
      - Vergadering 382 en 383 (besloten): d.d. 19 januari 1989 1989, 607; 1 pak
      - Vergadering 384 en 385 (besloten): d.d. 16 februari 1989 1989, 608; 1 omslag
      - Vergadering 386: d.d. 16 maart 1989 1989, 609; 1 omslag
      - Vergadering 387: d.d. 20 april 1989 1989, 610; 1 pak
      - Vergadering 388 en 389: d.d. 18 mei 1989, d.d. 15 juni 1989 1989, 611; 1 pak
      - Vergadering 390: d.d. 6 juli 1989 1989, 612; 1 pak
      - Vergadering 391: d.d. 17 augustus 1989 1989, 613; 1 omslag